臺灣臺中地方法院民事裁定　　　　　　 100年度家抗字第87號
抗　告　人　王雅蕾
相　對　人　張永昇
上列抗告人因與相對人間聲請給付扶養費事件，對於中華民國一
百年八月十五日本院一００年度家聲字第一八七號裁定提起抗告
，本院裁定如下：
    主  文
抗告駁回。
抗告程序費用由抗告人負擔。
    理  由
一、本事件經本院審酌全案卷證，認原審裁定之結果，經核於法
    要無不合，應予維持，並引用原裁定記載之事實及理由（如
    附件）
二、抗告意旨略以：照顧子女乃父母應盡之義務，是天經地義的
    道理。對於未成年子女張琦容，兩造有共同扶養之義務，然
    相對人沉迷賭博，嗜賭成性，萬一賭輸，則子女張琦容之扶
    養費用將會出問題。故原裁定命抗告人每月給付相對人扶養
    費用新臺幣（下同）四千五百元實屬不妥，未成年子女張琦
    容應輪流與兩造同住各一個月，由抗告人及相對人各自負擔
    同住期間之扶養費，直到張琦容成年為止，為此依法提起抗
    告，並聲明：原裁定廢棄云云。
三、相對人則以：伊現在父親工廠穩定工作，並未經常賭博，亦
    無任何賭博之前科。當初是抗告人要求由相對人行使負擔子
    女張琦容之權利義務，且張琦容之生活費用迄今均由相對人
    支付。至於與子女張琦容會面交往之方式，兩造業於一百年
    六月十四日以本院一百年度司家協字第二０二號達成協議，
    抗告人即應受拘束等語，資為抗辯。
四、按民法第一千一百二十條但書所定扶養費事件，其扶養費之
    給付，法院得依聲請或依職權，命為一次給付或分期給付。
    分期給付遲誤一期履行者，其後之期間視為亦已到期，非訟
    事件法第一百四十條之一第三項、第一百二十七條第二項定
    有明文。次按關於扶養之程度，應按受扶養權利者之需要，
    與負扶養義務者之經濟能力及身分定之。故扶養費數額之多
    寡，亦應依此情形而為適當之酌定，不得僅以某一唯一標準
    定之（最高法院八十四年度台上字第二八八八號民事判決參
    照）。換言之，未成年子女所得受扶養之程度，應按受扶養
    權利者即未成年子女之需要，與負扶養義務者即父或母之經
    濟能力及身分為適當之酌定。又未成年子女應受扶養之數額
    及父、母應分擔之比例，固應依前揭標準定之，惟就具體個
    案言，父、母就子女實際扶養費之支出，每因父、母教養子
    女之觀念，子女之身體狀況、年齡，父、母工作之變動、收
    入之增減，及社會經濟環境之變化，而有不同。
五、抗告人與相對人原為夫妻關係，嗣雙方於本院和解離婚成立
    ，並約定未成年子女張琦容權利義務之行使或負擔由相對人
    任之，是張琦容即應與其親權人即相對人同住生活，並無由
    抗告人與張琦容同住生活以代替扶養方法之情形可言，此與
    子女對父母除給付扶養費外，尚有與父母同住之扶養方法可
    選擇尚有不同。況兩造就抗告人與子女張琦容會面交往之方
    式，業已達成協議，有本院一百年度司家協字第二０二號協
    議筆錄在卷可稽，相對人亦不同意變更。是抗告人主張由張
    琦容輪流與兩造同住各一個月，兩造各自負擔同住期間之扶
    養費乙節，並無可採。又抗告人既為張琦容之母，抗告人對
    張琦容自負有扶養義務，不因其與相對人離婚而受影響，此
    為抗告人所不爭執；而抗告人對於原審裁定其每月應分擔子
    女張琦容之扶養費用為四千五百元亦無意見（見本院一百年
    十月十九日訊問筆錄），是原審裁定並無不妥。另抗告人抗
    辯相對人有賭博惡習云云，已為相對人所否認，且經本院依
    職權調取臺灣高等法院被告前案紀錄表，相對人並無任何前
    科紀錄，抗告人復未舉證以實其說，其上開所辯尚難採信。
    況相對人有無賭博惡習，核屬親職教養能力之問題，倘相對
    人確有不利未成年子女之情事，抗告人應另循求相關法律途
    逕救濟，非本件所得審究。
六、綜上所述，抗告人徒執陳詞，提起抗告，指摘原裁定不當，
    求予廢棄，為無理由，應予駁回。
七、據上論結，本件抗告為無理由，依非訟事件法第四十六條、
    第二十一條第二項，民事訴訟法第四百九十五條之一第一項
    、第四百四十九條第一項、第九十五條、第七十八條，裁定
    如主文。
中    華    民    國    100     年    12    月   2    日
                  家事法庭  審判長法  官  楊國精
                                  法  官  涂秀玲
                                  法  官  簡賢坤
以上為正本係照原本作成。
如提起再抗告者，應於裁定送達後十日內依非訟事件法第四十五
條第三項「僅得以適用法規顯有錯誤為理由」之規定，向本院提
出再抗告狀（須按他造人數附具繕本），且須敘明理由。
中    華    民    國   100     年     12    月    2   日
                                  書記官  賴淵瀛